臺灣高雄地方法院民事判決　　　　　　　　　　　　　九十三年度親字第一二三號
　　原　　　告　丙○○
　　被　　　告　乙○○
　　　　　　　　甲○○
　　兼　共　同
　　法定代理人　丁○○
右當事人間否認子女事件，本院於中華民國九十三年十二月二十一日言詞辯論終結，
判決如下：
    主    文
確認被告乙○○（民國八十三年三月二十三日）、甲○○（民國八十八年八月二十一
日生）非被告丁○○與原告之婚生女（非被告丁○○自原告受胎所生）。
訴訟費用由被告負擔。
    事實及理由
一、本件原告起訴主張：被告丁○○於民國七十五年一月二十八日與原告結婚，兩人
    感情不睦，丁○○於八十一年八月間離家出走，長達十二年均未與原告履行夫妻
    同居之義務。嗣於九十三年九月三日原告與丁○○協議離婚，詎原告於九十三年
    九月六日申請
    乙○○、八十八年八月二十一日產下被告甲○○，經依
    被告丁○○自原告受胎所生，爰依民法第一千零六十三條第二項提起本件訴訟，
    並請求指定長庚醫院做血緣鑑定以明真實等語，並聲明求為判決如主文所示。
二、被告丁○○則以：對原告起訴之事實沒有意見，被告乙○○、甲○○確實不是丁○○與原告所生，並同意由長庚醫院做血緣鑑定等語置辯。
三、得心證之理由：
（一）按妻之受胎，係在婚姻關係存續中者，固推定其所生子女為婚生子女；惟該推
      定，如夫妻之一方能證明妻非自夫受胎者，得於知悉子女出生之日起一年內提
      起否認之訴，民法第一千零六十三條第一、二項定有明文。再按關於認諾及訴
      訟上自認或不爭執事實之效力之規定，於否認子女之訴不適用之，民事訴訟法
      第五百九十五條定有明文。本件被告丁○○固同意原告之請求，惟依據上揭規
      定，不得逕行宣示確認被告乙○○、甲○○非原告與被告丁○○所生之婚生女
      而為被告敗訴之判決，合先敘明。
（二）經查，原告主張乙○○、甲○○依法雖推定為其與丁○○之婚生女，然乙○○
      、甲○○並非丁○○於婚姻關係存續中自其受胎所生之事實，業據其提出
      謄本二份為證，復經本院囑託財團法人長庚紀念醫院高雄分院鑑定乙○○、甲○○與原告是否有親子血緣關係，該院鑑定結果認為，根據遺傳標記檢驗結果
      ，可以排除丙○○是乙○○、甲○○的親生父親之假設，有財團法人長庚紀念
      醫院高雄分院九十三年十二月二十四日（九三）長庚院高字第三Ｂ一二二○號
      函所附九十三年十二月十日親子鑑定報告書二份可稽，自堪信原告之主張為真
      實。
（三）綜上所述，乙○○、甲○○既非丁○○自原告受胎所生，從而，原告依民法第
      一千零六十三條第二項前段之規定，訴請確認乙○○、甲○○非原告與丁○○
      之婚生女（非丁○○自原告受胎所生之女），即屬正當，應予准許。
四、據上論結，本件原告之訴為有理由，依民事訴訟法第七十八條、第八十五條第一
    項前段，判決如主文。
中　　　華　　　民　　　國　　九十三　　年　　 十二 　　月　　三十一　　日
                              臺灣高雄地方法院家事法庭
                                  審判長法　　　官　廖家陽
                                        法      官  陳淑卿
                                        法      官  黃苙荌
正本證明與原本無異。
如不服本判決，應於送達後廿日內，向本院提出上訴狀。
中　　　華　　　民　　　國　　九十三　　年　　 十二 　　月　　三十一　　日
                                        法院書記官  周美
